臺灣臺中地方法院民事裁定
111年度抗字第168號
抗  告  人  王志仁  

相  對  人  裕融企業股份有限公司

法定代理人  嚴陳莉蓮


上列當事人間本票裁定事件，抗告人對於民國111年5月13日本院
111年度司票字第2817號裁定提起抗告，本院裁定如下：
    主  文
抗告駁回。
抗告程序費用新台幣壹仟元由抗告人負擔。
    理  由
一、抗告意旨略以：抗告人因財務需求向相對人借款，然已有履
    行分期清償數期，本票金額與實際尚積欠之債務已有不同；
    又系爭債權之計息係乘抗告人急迫、輕率或無經驗之際所為
    ，利息高達年息16%，對抗告人顯失公平，聲明依民法第74
    條具狀撤銷發票行為減輕給付，為此提起抗告聲明廢棄原裁
    定等語。
二、按執票人向本票發票人行使追索權時，得聲請法院裁定後強
    制執行，票據法第123條定有明文。又本票執票人依票據法
    第123條規定聲請法院裁定許可對發票人強制執行，係屬非
    訟事件，此項聲請之裁定及抗告法院之裁定，僅依非訟事件
    程序以審查強制執行許可與否，並無確定實體上法律關係存
    否之效力，法院僅就本票形式上之要件是否具備予以審查即
    為已足，至於當事人間實體上之爭執，應循訴訟程序以資解
    決，要非非訟裁定法院所得審酌（最高法院57年台抗字第76
    號、56年台抗字第714號裁定意旨參照）。　　
三、查本件相對人主張其執有抗告人於110年6月29日所簽發，面
    額新台幣900,000元，到期日111年3月1日之本票1紙，並免
    除作成拒絕證書，詎屆期提示未獲付款，爰依票據法第123
    條規定聲請裁定准許強制執行等情，已據其提出系爭本票為
    證，且核系爭本票形式要件並無不符，原裁定予以准許，並
    無不合。至抗告意旨所述其已履行繳納部分分期金額，本票
    裁定金額與實際欠款不同；以及其簽發系爭本票是否係急迫
    、輕率或無經驗之際所為，且利息高達年息16%，對抗告人
    顯失公平等情事，乃實體上之爭執，揆諸上開說明，尚非本
    件非訟事件程序所得審究，抗告人就此實體上爭執事項，應
    依訴訟程序另謀解決。從而，抗告人提起本件抗告，為無理
    由，應予駁回。
四、按非訟事件依法應由關係人負擔費用者，法院裁定命關係人
    負擔時，應一併確定其數額，非訟事件法第24條第1項定有
    明文。爰依法確定本件抗告程序費用額如主文第2項所示。
五、據上論結，本件抗告為無理由，依非訟事件法第46條、第21
    條第2項、第24條第1項，民事訴訟法第495條之1第1項、第4
    49條第1項、第95條、第78條，裁定如主文。　
中　　華　　民　　國　　111 　年　　7 　　月　　7 　　日
                  民事第二庭  審判長法　官  呂麗玉
                                    法  官  鄭百易
　　　　　　　　　　　　　　　　　　法  官  李悌愷
以上正本係照原本作成。
不得再抗告。　　　　　　　　　　　　　　　　　　
中　　華　　民　　國　　111 　年　　7 　　月　　7 　　日
                                    書記官　蘇文熙